臺灣高等法院高雄分院刑事判決　　　　　　　　　　九十一年度上易字第三五號
　　　上　訴　人
　　　即　被　告　丙○○
右上訴人因竊盜案件，不服臺灣高雄地方法院九十年度易字第四二五號中華民國九
十一年一月三日第一審判決（起訴案號：臺灣高雄地方法院檢察署九十年度偵字第七
七四九號），提起上訴，本院判決如左：
      主      文
上訴駁回。
      事      實
一、丙○○於民國八十九年間因賭博罪，經臺灣高雄地方法院判處有期徒刑六月，於
    八十九年五月九日易科罰金而執行完畢，仍不知悔改，意圖為自己不法之所有，
    於九十年四月十七日凌晨一時許，在屏東市○○街一六五巷二號之一前，先持不
    明之物破壞乙○○所有停放於該處之車號ＹＱ─七五四○號黑色自用小客車之門
    鎖後進入該車（毀損部分未據告訴），再以其所有自備之鑰匙一支啟動該車引擎
    後予以開走竊取。嗣於同年四月二十日凌晨五時三十分許，在高雄市○○區○○
    路與林森路口之林森路上，丙○○進入該車並發動欲駕車離開時，為警當場查獲
    ，並扣得其所有供犯罪所用之前開鑰匙一支。
二、案經高雄市政府警察局移送臺灣高雄地方法院檢察署檢察官偵查起訴。
      理      由
一、訊據上訴人即被告丙○○固供承有於九十年四月二十日進入該車之事實，惟矢口
    否認有竊盜犯行，辯稱：我並沒有偷車，我在九十年四月十九日晚上七點多開始
    ，先後與友人在高雄市○○區○○街及林森路與四維路口等地喝酒，喝到翌日凌
    晨一、二點先送朋友回家，準備回自己家時，因不勝酒力，便將我所有駕駛之車
    號ＹＫ─九一三號營業用小客車停在六合路與林森路口附近，醒來後因尿急下車
    ，當時因為酒醉，所以後來才上錯車，扣案鑰匙是我自己計程車的備份鑰匙，我
    不知道為何我的鑰匙能發動被害人的車等語。
二、經查：
（一）右揭事實，業據被害人乙○○指述明確，其指稱：我所有之ＹＱ─七五四○號
      自用小客車係於九十年四月十七日凌晨一時許，在屏東市○○街一六五巷二號
      之一前失竊，該車現值約新台幣五萬元，查獲時該車門鎖已遭破壞等情，並有
      車輛竊盜資料個別查詢報表、贓物認領保管收據各一紙，及被害人車輛（黑色
      ）與被告自己所有車輛（黃色計程車）之相片各二紙在警訊卷可憑，且有被告
      所有持以發動被害人車輛之鑰匙一支扣案扣案可稽。
（二）證人即查獲警員劉進霖於原審到庭證稱：「九十年四月二十日當甲約在凌晨零
      時以後，我們巡邏經過該處，發現系爭車輛是贓車，就在馬路對面埋伏，經過
      好幾個小時，大約在凌晨五點半左右，有一個人開車門進入，等我們衝上前要
      逮捕時，他車子已經發動，我們就叫他下來，被告被我們逮捕時，支支唔唔的
      ，我們問什麼他都說不知道，當時他身上有酒味，但沒有很濃，我們問他問題
      ，他都知道我們在問什麼，所以依我經驗研判，他當時意識應該清楚，後來我
      們將他直接帶去警察局，因為我們警局沒有酒測配備，所以事後在早上十點左
      右才請交通大隊支援配備作酒測，後來在警局要做筆錄時，被告說他自己的車
      子停在該處轉角處，我們有到現場去看，兩車相隔十幾公尺，是停在轉角的不
      同方向上，後來我們以他當時所持的鑰匙去開他自己的車，可以開車門，但不
      能發動。我們當時三人一組，其中一位警員就用被告的鑰匙開那輛贓車回警局
      。」等語（見原審卷第十八頁、第十九頁），可知被告當時並無意識不清之情
      形，參以被告於當日上午十時二十二分所作之檢測，並無酒精成份反應，有測
      試結果一份在警訊卷可考，衡情若被告於案發當時係陷於泥醉而意識不清之情
      況，何以於相隔五小時後即全無酒精反應？
（三）何況扣案鑰匙一支僅得發動系爭贓車，而無法發動被告自己之計程車，是難認
      該扣案鑰匙係被告供駕駛自己所有車輛之用。由此可推論被告係為脫免其竊盜
      罪責，而捏造上開不實之情節，足見被告辯稱因酒醉而上錯車云云，顯不足採
      。本件事證明確，被告竊盜犯行，堪以認定。
三、核被告所為，係犯刑法第三百二十條第一項之普通竊盜罪。被告前於八十九年間
    因賭博罪，經臺灣高雄地方法院判處有期徒刑六月，於八十九年五月九日易科罰
    金而執行完畢，有台灣高雄地方法院檢察署刑案資料查註紀錄表、本院被告院內
    索引卡紀錄表及台灣高等法院被告全國前案紀錄表各一紙在卷可憑，其於有期徒
    刑執行完畢後五年內再犯本件有期徒刑以上之本罪，為累犯，應依刑法第四十七
    條規定，加重其刑。
四、原審以被告罪證明確，因予適用刑法第三百二十條第一項，第四十七條，第四十
    一條第一項，刑法第三十八條第一項第二款，罰金罰鍰提高標準條例第一條前段
    、第二條之規定，並審酌被告之前開素行，並參酌其犯罪動機、目的、方法、所
    生危害及犯後態度等一切情狀，量處有期徒刑三月，並諭知如易科罰金之折算標
    準，併將扣案鑰匙一支，係被告所有供犯罪所用之物，依刑法第三十八條第一項
    第二款規定宣告沒收，認事用法核無違誤，所處之刑亦屬適當。被告上訴意旨，
    仍執前詞，否認犯罪，指摘原判決不當，為無理由，應予駁回。
據上論斷，應依刑事訴訟法第三百六十八條，判決如主文。
本案經檢察官王登榮到庭執行職務。
中    華    民    國        九十一      年      四      月     十七     日
                              臺灣高等法院高雄分院刑事第一庭
                                  審判長法官  王光照
                                        法官  黃仁松
                                        法官  黃壽燕
右正本證明與原本無異。
不得上訴。
                                      書記官  黃富美
中    華    民    國        九十一      年      四      月     十八     日
附錄本判決論罪科刑法條
刑法第三百二十條第一項：
  意圖為自己或第三人不法之所有，而竊取他人之動產者，為竊盜罪，處五年以下有
  期徒刑、拘役或五百元以下罰金。
                                                                      Ｈ
